臺灣苗栗地方法院刑事判決
110年度金訴字第37號
公  訴  人  臺灣苗栗地方檢察署檢察官
被      告  林仕發


上列被告因洗錢防制法等案件，經檢察官提起公訴 （110年度偵
字第1194號、第1198號、第1829號），本院判決如下：
    主  文
乙○○無罪。　　
    理  由
一、公訴意旨略以：被告乙○○可預見若提供金融機構帳戶資料予
    不詳身分之人使用，極有可能被他人利用以遂行財產上犯罪
    之目的，竟仍基於縱有人以其所提供之金融帳戶實施詐欺犯
    罪，亦不違背其本意之詐欺取財及洗錢之不確定故意，於11
    0年10月20日21時46分許，在某不詳地點，以LINE通訊軟體
    聯絡「古凌嘉-OK忠訓貸款中心」、「陳益杰-OK忠訓貸款中
    心」，並提供其所有之郵局帳號000-00000000000000號帳戶
    (下稱郵局帳戶)及第一商業銀行帳號000-00000000000號帳
    戶(下稱第一銀行帳戶)存摺予自稱「陳益杰」之姓名年籍不
    詳之人充作詐騙不特定人匯款之人頭帳戶，以此為詐欺取財
    犯行。上開詐欺集團成員於取得乙○○提供之上開金融資料後
    ，即共同意圖為自己不法之所有，基於詐欺取財及隱匿犯罪
    所得去向之犯意聯絡，由某姓名年籍不詳之人於附表一所示
    時間，以附表一所示方法向甲○○、丙○○、丁○○、戊○○行使詐
    術，使渠等陷於錯誤，而分別於附表一所示時間，將附表一
    所示金額匯入附表一所示被告乙○○之上開金融帳戶內。嗣被
    告乙○○於附表一所示之詐騙款項匯入其所有之上開郵局帳戶
    及第一銀行帳戶後，即依詐欺集團之指示，分別於附表二所
    示時間，提領附表二所示款項，並於109年10月22日某時許
    ，將詐騙款項攜往苗栗縣頭份市和平路某處之全家超商內，
    轉交予姓名年籍不詳之詐欺集團成員，以此方式隱匿犯罪所
    得去向。嗣經甲○○、丙○○、丁○○、戊○○發覺遭騙而報警處理
    ，始循線查獲上情。因認被告乙○○涉犯刑法第339條第1項之
    詐欺取財、洗錢防制法第14條第1項之一般洗錢罪等語。
二、按犯罪事實應依證據認定之，無證據不得認定犯罪事實；不
    能證明被告犯罪者，應諭知無罪之判決，刑事訴訟法第154
    條第2 項、第301 條第1 項分別定有明文。次按事實之認定
    ，應憑證據，如未能發現相當證據，或證據不足以證明，自
    不能以推測或擬制之方法，以為裁判之基礎；又認定犯罪事
    實所憑之證據，雖不以直接證據為限，間接證據亦包括在內
    ，然而無論直接或間接證據，其為訴訟上之證明，須於通常
    一般之人不致有所懷疑，而得確信其為真實之程度者，始得
    據為有罪之認定；再認定不利於被告之事實，須依積極證據
    ，苟積極證據不足為不利於被告事實之認定時，即應為有利
    於被告之認定，更不必有何有利之證據（最高法院40年台上
    字第86號、76年台上字第4986號、30年上字第816 號判例意
    旨參照）。
三、又刑事訴訟法第308 條前段規定，無罪之判決書只須記載主
    文及理由，而其理由之論敘，僅須與卷存證據資料相符，且
    與經驗法則、論理法則無違即可，所使用之證據亦不以具有
    證據能力者為限，即使不具證據能力之傳聞證據，亦非不得
    資為彈劾證據使用。故無罪之判決書，就傳聞證據是否例外
    具有證據能力，本無須於理由內論敘說明（最高法院100 年
    度台上字第2980號判決意旨參照）。
四、公訴意旨認被告涉犯上開罪嫌，無非係以被告之供述、證人
    即告訴人甲○○、丙○○、丁○○、戊○○之證述，國泰世華銀行客
    戶交易明細表、轉帳畫面截圖、對話截圖、中華郵政股份有
    限公司客戶基本資料、交易明細、第一銀行客戶基本資料查
    詢、交易明細、監視器錄影翻拍照片等資為其論據。訊據被
    告固坦承有於上開時、地提供前開金融帳戶資料予真實姓名
    年籍不詳之「陳益杰」，並依指示提領款項交付等情，惟堅
    決否認有詐欺取財及洗錢等犯行，辯稱：當時貸款急需用錢
    ，之前在FB看到OK忠訓貸款公司，跟他聯絡，過了半年，小
    姐跟我聯絡，問我要不要貸款，叫我傳資料，後面他說會傳
    給他的主任「陳益杰」，「陳益杰」跟我說，我簿子資金沒
    有流動，不好貸款，表面做好看一點，說匯錢到我帳戶裡，
    他們公司有員工來跟我拿款項，叫我交給他，程序過後二、
    三天沒有答覆，我去查沒這個人，才去報案，我是被詐騙等
    語（見本院卷第64-66頁、第187頁）。
五、經查：
㈠、告訴人甲○○、丙○○、丁○○、戊○○於附表一所示「詐騙時間」
    ，遭詐騙集團不詳成員以附表一所示詐騙方法詐騙後，致陷
    於錯誤，分別於附表一所示「匯款時間」，依指示匯款所示
    金額至被告所申辦之上開郵局帳戶、第一銀行帳戶等情，業
    經證人即告訴人甲○○、丙○○、丁○○、戊○○於警詢中證述明確
    ，且有附表三所示證據資料在卷可稽（以上詳附表三證據名
    稱及位置所載)；又被告於109年10月間，接獲暱稱「古嘉凌
    -OK忠訓貸款中心」之不詳人（下稱「古嘉凌」）加入LINE
    ，之後再轉由暱稱「陳益杰-OK忠訓貸款中心」之不詳人（
    下稱「陳益杰」）加入LINE，雙方聯繫後，被告依「陳益杰
    」之指示，提供其所申辦之上開帳戶資料，於附表二所示「
    提款時間」，提領附表二所示金融機構帳戶內之金額，於10
    9年10月22日12、13時許，在苗栗縣○○市○○路00號之全家超
    商，交予真實姓名年籍不詳之成年男子等情，亦據被告供承
    在卷（見110年度偵字第1194號卷【下稱第1194號偵卷】第3
    5-39頁、第45-49頁、第235-237頁，110年度偵字第1198號
    卷【下稱第1198號偵卷】第20-22頁，110年度偵字第1829號
    卷【下稱第1829號偵卷】第30-32頁，本院卷第64-65頁、第
    187、188頁），並有LINE對話紀錄截圖附卷可憑（詳附表三
    證據名稱及位置所載）。是被告提供上開帳戶資料，遭不詳
    詐欺集團成員作為詐騙告訴人甲○○等4人匯款使用之工具，
    嗣後並由被告提領款項後交付該集團指定之人等事實，堪予
    認定。
㈡、按行為人對於構成犯罪之事實，明知並有意使其發生者，為
    故意。行為人對於犯罪之事實，預見其發生，而其發生並不
    違背其本意者，以故意論，刑法第13條第1項、第2項分別定
    有明文。不論其為「明知」或「預見」，皆為故意犯主觀上
    之認識，只是認識程度強弱有別，行為人有此認識進而有「
    使其發生」或「任其發生」之意，則形成犯意，前者為確定
    故意（直接故意），後者為不確定故意（間接故意或未必故
    意），但不論其為確定故意或不確定故意，不確定故意應具
    備構成犯罪事實的認識，與確定故意並無不同。又基於法益
    保護合於比例原則的觀點，在不確定故意之定義內涵中，「
    知」的要素指預見構成要件事實發生的可能性，「意」的要
    素為容認構成要件發生的意願。兩者皆須分別達到超越合理
    懷疑之有罪確信，始能認其犯罪之「故意」成立，倘其一存
    有合理懷疑，即不能認具有犯罪之故意，尚不能以行為人主
    觀上具備「知」的要素，即推論被告亦具備「意」的要素。
㈢、依目前實務所見，詐騙集團詐騙手法日新月異，縱然政府、
    報章傳媒廣為宣導、披露，民眾受騙案件仍層出不窮，被害
    人中亦不乏有高學歷、收入優渥或具相當社會經驗之人，受
    騙原因亦有不合常情者。若一般人會因詐騙集團引誘而陷於
    錯誤，進而交付鉅額財物，則金融帳戶持有人因被詐騙集團
    施詐，提供存摺封面並代為領取他人匯入之款項，亦非難以
    想像。自不能以吾等客觀常人智識經驗為基準，遽以推論交
    付金融帳戶者必具有相同警覺程度，而對構成犯罪之事實有
    所預見。再提供或販賣金融帳戶予詐騙集團之故意犯罪將會
    遭受刑事追訴處罰（此類案件在實務上佔非常大宗），故詐
    騙集團藉由傳統收購手法蒐集人頭金融帳戶之機會越來越少
    ，遂改弦易轍，以迂迴或詐騙手法取得金融帳戶，故邇來詐
    騙集團藉由刊登廣告，利用失業民眾急於覓得工作之機會，
    或亟需用錢之人，因有不良信用紀錄或苦無資力提供擔保，
    無法順利向一般金融機構借貸，而以代辦貸款為名義，藉此
    詐取金融帳戶資料者，所在多有。且一般民眾在謀生不易、
    經濟拮据之情形下，心理難免急切，實難期待其等均能詳究
    實情或提高警覺而免遭詐騙。基上說明，不能率爾認定交付
    金融帳戶資料予他人並由其提領款項，便當然具有與他人共
    同詐欺取財或洗錢之犯意。
㈣、是本案所應審究者即被告主觀上是否基於共同詐欺取財、洗
    錢之不確定故意而為上開行為，查：
 1、被告辯稱其係在網路上瀏覽貸款訊息而填寫資料，對方先後
    以「古嘉凌」、「陳益杰」之名義聯繫，討論貸款後，其依
    對方指示，提供證件資料、金融帳戶資料，並依指示提領帳
    戶內之金額交予指示之人等情，迭據其於警詢、偵訊、本院
    準備程序及審理時供述明確，且前後一致。
 2、細繹被告所提出之LINE通訊對話紀錄內容（見第1829號偵卷
    第79-87頁）：「古嘉凌」先詢問被告戶籍址，表示送審核
    後，請被告傳真下列資訊：「1.雙證件正反影本。2.勞保異
    動明細（近一年投保明細）。3.扣繳憑單（本年度所得報稅
    單）。4.薪資轉存（近一年出入帳紀錄）。5.財力證明（名
    下銀行所有往來紀錄，今年一月補到最新）」，被告即依指
    示拍照傳送，「古嘉凌」再稱：「林先生，下午帶客戶去銀
    行做對保。資料已收到，我送上去審核，什麼情況再跟您報
    備」、「主要包裝業務是由陳主管所承辦...陳主管會協助
    你申貸的業務，加陳主管LINE再跟他說明你要承辦包裝的業
    務」等語（見第1829號偵卷第79-87頁），觀之上開內容，
    核與一般民間借貸徵信之情節大致相符，堪認足以使人誤信
    「古嘉凌」、「陳益杰」等人確為民間借貸業者；且被告倘
    若知悉或已預見「古嘉凌」、「陳益杰」為詐欺集團成員，
    是否即將其國民身分證、帳戶等重要之個人資料拍照後予以
    提供，進而依指示提領款項，實非無疑。
 3、再依上開對話紀錄，「陳益杰」表示：「委託證明列印簽名
    傳給我，雙證件正反面」，被告下載簽名後傳送，「陳益杰
    」即詢問被告何時安排包裝，並要求傳送帳戶資料，被告遂
    依指示拍照傳送等語（見第1829號偵卷第91-99頁），而觀
    之「委託證明」（見第1194號偵卷第127頁）記載：「因財
    力證明不足，請貴公司OK-忠訓陳益杰專員委託包裝公司承
    辦個人信貸包裝業務，如有影響包裝資金，願意承擔一切法
    律責任及金錢賠償新臺幣30萬元整。OK-忠訓公司代辦費用
    新臺幣27000元整，包裝費用新臺幣12000元整，規費撥款後
    才會收取，絕無領取額外費用如有貴公司OK-忠訓金錢賠償3
    0萬元整及承擔一切法律責任。」顯見「陳益杰」刻意以上
    開文字內容，使被告誤信對方係合法工作機構，欲協助包裝
    資金，雙方若違約均要負賠償責任，被告因此依指示提供帳
    戶資料，是堪認告並未認識到詐欺集團欲以此方式騙取上開
    帳戶資料，故被告客觀上雖有提供帳戶資料之行為，但非可
    遽認其主觀上即有警覺而對構成詐欺之犯罪事實有所預見而
    具有詐欺之犯意。
 4、甚且，被告於領款後、交付金額之前，均向「陳益杰」確認
    ，且於交付金額之際，亦拍攝對方照片以確認所交付者是否
    該人，而對方也在收取金額後，開立「免用統一發票收據」
    ，記載「包裝金額」及日期，並蓋用公司印章、簽名交付被
    告等情，有前揭對話紀錄含照片及免用統一發票收據等在卷
    可憑（見第1194號偵卷第129頁、第1829號偵卷第131-141頁
    ），設若被告同為詐騙集團一員，迅速完成任務即可，實無
    須同意被告拍照，並開立收據予被告收受，而留存上開諸多
    證據資料，反增加被警查獲之風險。以上被告種種情節，均
    與實務上擔任「車手」角色之行為人大相逕庭，可見被告主
    觀上認知該等金錢係包裝帳戶而匯入之財物，而非詐騙款項
    ，始依指示提領交付，應堪認定。
 5、況且，被告於上開時、地，依「陳益杰」指示提領金錢，交
    予其指定之不詳之人後，「陳益杰」僅稱「林先生，好了辦
    理玩了」而後即不再出現，經被告多次聯繫，迄至110年10
    月27日止，均未獲接聽、未讀未回，被告遂報警及提出前揭
    證據資料等，有上開LINE對話紀錄截圖及警詢筆錄足憑（見
    第1829號偵卷第141至143頁、第1194號偵卷第43-51頁）。
    倘若被告與詐欺集團「陳益杰」等人之間有犯意聯絡、行為
    分擔之共犯關係，以詐欺集團網羅提領款項車手之不易，何
    以「陳益杰」指使被告提領告訴人等遭詐欺所匯款項後，旋
    即毫無音訊，切斷與被告之聯繫，而非繼續指使提領其他詐
    欺被害人之款項？遑論被告更主動報警，提出對方之相關資
    料供警調查？顯見被告係誤以為「陳益杰」等人之提款指示
    係為包裝帳戶，而遭「陳益杰」等不詳人詐騙為其提領款項
    甚明。 
 6、至於「包裝帳戶」之手法縱令無法達到徵信之目的，但此乃
    被告要透過第三人操作，而不欲直接找金融機構徵信放款之
    原因，且製造多筆存取款紀錄，用以美化存摺往來明細，對
    一般社會大眾而言，的確具有資金流量豐沛之外觀可信度，
    難認被告明知包裝帳戶，美化存摺往來明細，對貸款乙事毫
    無幫助，更不能進一步推論被告主觀上認識本案帳戶所匯入
    之資金，係他人遭詐騙之不法款項。
 7、甚至，詐欺集團成員彼此間以行動電話或通訊軟體相互聯繫
    時，通常使用匿名，且於通話或文字聯繫完畢後刪除相關紀
    錄，不會保留與集團成員間之文字對話內容，以避免有部分
    集團成員遭警查獲，連帶其他成員併同遭警方追查。而被告
    經警通知到案接受詢問時，於警員調查中即主動提供上開其
    與「古嘉凌」、「陳益杰」之LINE對話紀錄截圖、照片等，
    被告未刪除、掩飾或隱匿LINE文字對話內容，並於案發後將
    該等對話內容提供予警方，此與詐欺被集團成員會將彼此間
    聯繫紀錄刪除，或掩飾、隱匿集團成員間之關係、對話內容
    及聯繫過程之常情不符。
㈤、本院另以前揭「陳益杰-OK忠訓貸款中心」、「古凌嘉-OK忠
    訓貸款中心」、「陳益杰」等被告與對方之LINE對話紀錄中
    曾出現之對象為檢索條件，依職權於法務部檢察書類查詢系
    統搜尋之結果，確有其他案件之多名被告，因有貸款需求，
    接到自稱貸款專員之通訊軟體LINE聯繫，提供帳戶資料，稱
    可以幫渠等美化帳戶資料以利貸款，渠等遂依指示將所申設
    帳戶之帳號提供予對方真實姓名年籍不詳之人，再依指示提
    領款項交予該中心之不詳人，而前開案件經承辦檢察官偵查
    後，均認不能排除該等案件之被告係遭人以申辦貸款為由騙
    取帳戶之可能，而認其等罪嫌均尚有不足，俱為不起訴之處
    分等情，此有臺灣臺南地方檢察署檢察官110年度偵字第118
    86號、臺灣苗栗地方檢察署檢察官110年度偵字第2146、368
    6、507、829、2807號、109年度偵字第7367號、臺灣高等檢
    察署臺中檢察分署110年度上聲議字第1030號（處分書）、
    臺灣新北地方檢察署110年度偵字第444號、臺灣臺北地方檢
    察署檢察官110年度偵字第853、2533、5956號、臺灣桃園地
    方檢察署檢察官109年度偵字第31506號、110年度少連偵字
    第232號、臺灣彰化地方檢察署檢察官110年度偵字第1325、
    2038、2104、3127號、臺灣雲林地方檢察署110年度偵字第1
    134號等不起訴處分書在卷可參（見本院易卷第95-166頁）
    。而上開另案事證，皆為本院依職權調查所知，並非被告所
    聲請調查，要非被告事前所得預料，且亦無任何證據顯示被
    告與前開另案被告係屬相識而互為勾串，自足使人懷疑是否
    為同一詐欺集團於近似之期間所使用之相同詐欺手法，是被
    告所辯係遭不詳之人以貸款需製造資金流動以包裝帳戶為由
    詐騙，乃依指示提供帳戶資料並將匯入其帳戶內款項提領後
    交還與對方等詞，確非無稽。
六、綜上所述，依目前卷內所存證據，尚不足證明被告行為時主
    觀上確有與詐欺集團共犯詐欺取財及洗錢之不確定故意，公
    訴意旨所提證據及指出證明之方法，均未能達於通常一般之
    人均不致有所懷疑，而得確信其為真實之程度，無從說服本
    院形成被告確有被訴詐欺取財及洗錢之心證，是以，本件既
    不能證明被告犯罪，即應為其無罪之諭知。
據上論斷，應依刑事訴訟法第301條第1項，判決如主文。
本案經檢察官陳昭銘提起公訴，檢察官彭郁清到庭執行職務。
中　　華　　民　　國　　110 　年　　12　　月　　24　　日
                  刑事第二庭   審判長 法　官　林卉聆
　　　　　　　　　                    法  官  魏正杰
　　　　　　　　　                    法  官  林信宇　　
附表一：
編號 被害人 詐騙時間及方法 匯款時間 匯入帳號及匯款金額 1 甲○○(提告) 於109年10月19日17時許，以LINE通訊軟體使用者名稱「林靜欣」向甲○○佯稱辦理貸款需繳納公證費云云。 109年10月22日10時6分、12時48分許 被告所申辦之第一銀行帳戶、郵局帳戶； 7,100元、15,000元 2 丙○○(提告) 於109年10月21日某時許，以LINE通訊軟體使用者名稱「陳可欣」向丙○○佯稱辦理貸款需繳納手續費、稅金云云。 109年10月22日12時12分許 被告所申辦之郵局帳戶；18,100元 3 丁○○(提告) 於109年10月16日23時31分許，以LINE通訊軟體使用者名稱「林佳靜」向丁○○佯稱辦理貸款需繳納稅金云云。 109年10月22日12時45分許 被告所申辦之郵局帳戶；44,000元 （起訴書誤載為44,400元，見110年度偵字第1194號卷第71頁） 4  戊○○(未提告) 於109年10月22日前某時許，以LINE通訊軟體使用者名稱「陳奕丞」向戊○○佯稱辦理貸款需繳納公證費、保險金、出車費云云。 109年10月22日11時48分 被告所申辦之第一銀行帳戶；12,000元 

附表二
編號 提款時間 提領金融機構帳戶 提領金額 1 109年10月22日11時19分、11時21分、12時41分 第一銀行帳號000-00000000000號帳戶 30,000元、30,000元、1,000元、12,000元 2 109年10月22日12時35分、12時52分、12時55分、12時58分、13時 郵局帳號000-00000000000000號帳戶 18,000元、20,000元、20,000元、60,000元、19,000元 

附表三：證據名稱及位置
⒈乙○○於警詢之自白（見偵1194卷第27頁至第41頁、第43頁至第5
  1頁、偵1198卷第19頁至第24頁、偵1829卷第29頁至第37頁）
  。
⒉乙○○於偵訊之供述（見偵1194卷第235 頁至第238 頁）。
⒊丙○○於警詢之證述（見偵1194卷第53頁至第57頁）。
⒋丁○○於警詢之證述（見偵1194卷第67頁至第75頁、偵1829卷第3
  9頁至第43頁）。
⒌甲○○於警詢之證述（見偵1194卷第83頁至第87頁）。
⒍戊○○於警詢之證述（見偵1194卷第99頁至第103 頁、偵1198卷
  第25頁至第27頁）。
⒎苗栗縣警察局頭份分局、新北市政府警察局土城分局、屏東縣
  政府警察局屏東分局刑事案件報告書（見偵1194卷第15頁至第
  23頁、偵1198卷第15頁至第18頁、偵1829卷第17頁至第20頁）
  。
⒏內政部警政署反詐騙諮詢專線紀錄表（見偵1194卷第59頁至第6
  0頁、第77頁至第78頁、第89頁至第90頁、第105 頁至第106頁
  、偵1198卷第53頁至第54頁、偵1829卷第147 頁至第148 頁）
  。
⒐臺中市政府警察局豐原分局頂街派出所、高雄市政府警察局楠
  梓分局楠梓派出所、新北市政府警察局板橋分局板橋派出所、
  臺北市政府警察局中正第一分局介壽路派出所受理詐騙帳戶通
  報警示簡便格式表（見偵1194卷第61頁、第79頁、第91頁、第
  95頁、第107 頁、偵1829卷第155 頁至第175 頁）。
⒑金融機構聯防機制通報單（見偵1194卷第63頁、第93頁、第97
  頁、第109 頁）
⒒國泰世華銀行客戶交易明細表、豐原郵局無摺存款收執聯、第
  一銀行、台新銀行網路轉帳交易畫面截圖、郵政跨行匯款申請
  書、台新銀行自動櫃員機交易明細表（見偵1194卷第65頁、第
  81頁、偵1198卷第37頁至第39頁、偵1829卷第177 頁至第217
  頁）。
⒓偵辦乙○○涉犯詐欺車手案件犯罪事實一覽表（見偵1194卷第111
   頁至第115 頁）。
⒔頭份分局偵辦乙○○涉嫌詐欺案提領明細及ATM 影像（見偵1194
  卷第117 頁至第125 頁）。
⒕忠訓融資有限公司之委託證明、免用統一發票收據、通訊軟體L
  INE對話紀錄截圖、第三次交付對象之照片（見偵1194卷第127
   頁至第211 頁、偵1829卷第79頁至第143 頁）。
⒖第一商業銀行總行109 年11月11日一總營集字第132101號函、
  同年月20日一總營集字第136868號函暨檢送帳號00000000000
  號帳戶之開戶資料、交易明細（見偵1194卷第213 頁至第217
  頁、偵1198卷第29頁至第35頁）。
⒗中華郵政股份有限公司109 年11月9 日儲字第1090292399號函
  、同年12月11日儲字第1090924574號函暨檢送帳號0000000000
  0000號帳戶基本資料、歷史交易清單（見偵1194卷第219 頁至
  第223 頁、偵1829卷第53頁至第63頁）。
⒘戊○○與「陳奕丞」之通訊軟體LINE對話紀錄截圖（見偵1198卷
  第43頁至第50頁）。
⒙犯罪時間、地點與被害人匯款時間、帳號、金額暨提款影像一
  覽表（見偵1198卷第51頁）。
⒚中華郵政股份有限公司苗栗郵局110 年1 月11日苗政字第11000
  00006號函暨檢送頭份郵局案關監視錄影畫面光碟（見偵1829
  卷第65頁至第67頁）。
⒛中國信託商業銀行股份有限公司110 年1 月25日中信銀字第110
  224839018852 號函暨檢附光碟（見偵1829卷第69頁）
乙○○提領贓款畫面截圖（見偵1829卷第71頁至第74頁）。
苗栗縣警察局頭份分局頭份派出所受理刑事案件報案三聯單（
  見偵1829卷第145 頁）。
帳戶個資檢視資料（見偵1829卷第149 頁至第151 頁）。
高雄市政府警察局楠梓分局楠梓派出所受理刑事案件報案三聯
  單（見偵1829卷第153 頁）。
被害人丁○○遭詐騙案匯款一覽表（見偵1829卷第23頁至第27頁
  ）。　　　　
以上正本證明與原本無異。　　　　　　　　　　　　　　　　如不服本判決應於收受判決後20日內向本院提出上訴書狀，並應敘述具體理由。其未敘述上訴理由者，應於上訴期間屆滿後20日內向本院補提理由書(均須按他造當事人之人數附繕本)「切勿逕送上級法院」。告訴人或被害人如對本判決不服者，應具備理由請求檢察官上訴，其上訴期間之計算係以檢察官收受判決正本之日期為準。　　　　　　　　　　　　　　
　　　　　　　　　                    書記官  劉碧雯
中　　華　　民　　國　　110 　年　　12　　月　　24　　日